【裁判字號】    89,上易,489
【裁判日期】    890425
【裁判案由】    竊盜
【裁判全文】
臺灣高等法院臺南分院刑事判決          八十九年度上易字第四八九號  Ａ
      上  訴  人
      即  被  告  乙  ○  ○
右上訴人因竊盜案件，不服臺灣臺南地方法院八十九年度易字第一九四號中華民國八
十九年二月二日第一審判決（起訴案號：臺灣臺南地方法院檢察署八十八年度偵字第
一四五一八號），提起上訴，本院判決如左：
      主      文
上訴駁回。
      事      實
一、乙○○前曾於民國（下同）八十五年十一月十一日，因犯竊盜罪經法院判處有期
    徒刑十月確定，於八十七年一月十九日執行完畢，仍不知悛悔。復意圖為自己不
    法所有之犯意，於八十八年十月二十一日凌晨三時三十二分許 (起訴書誤繕為下
    午三時三十一分許)，在台南縣麻頭鎮○○里○○路圓環統一超商內，竊取店內
    販售之吉利牌刮鬍刀二支、白花油一瓶、及不詳品牌之飲料一瓶等物放入自己之
    口袋內。
二、案經上開超商店員甲○○告發台南縣警察局麻豆分局報請台灣台南地方法院檢察
    署檢察官偵查起訴。
      理      由
一、訊據上訴人即被告乙○○固坦承於右揭時地有竊盜之犯行，惟辯稱：伊僅偷刮鬍
    刀二支及白花油一瓶而已，並無偷飲料一瓶云云。經查：右揭事實，已據告發人
    甲○○於警訊中指陳甚詳，且其所提出之該超商監視錄影帶經翻拍之現場照片，
    顯示被告於該日凌晨三時三十二分三十九秒時，於店內飲料區竊得不詳品牌之飲
    料一瓶後，再走至另角落取吉利牌刮鬍刀二支及白花油一瓶，均放入口袋內等情
    無訛，有該等照片九幀及上開錄影帶一捲附警卷足稽（見警卷第四頁至第八頁）
    ，堪認被告確曾竊取不詳品牌之飲料一瓶。故被告上開所辯，無非係事後避重就
    輕之詞，不足採信。其事證已明確，犯行洵堪認定。
二、核被告意圖為自己不法之所有，而竊取他人之財物，所為係犯刑法第三百二十條
    第一項之竊盜罪。被告曾於八十五年十一月十一日，因犯竊盜罪經法院判處有期
    徒刑十月確定，於八十七年一月十九日執行完畢，此有刑案資料查註記錄表及台
    灣高等法院被告全國前案紀錄表各一紙在卷可稽，茲於有期徒刑執行完畢後五年
    內，再犯本案之罪，係屬累犯，應依刑法第四十七條之規定加重其刑。
三、公訴意旨另以：被告乙○○尚竊取上開店內所有之芳香除臭劑一瓶、奇瓦士酒一
    瓶、潔淨面膜一瓶，唯查：前開物品係告訴人所雇用之店員甲○○於八十八年十
    月二十一日上午六時許清點物品時發現遺失之物品，並未親眼所見，而依甲○○
    所提出之監視錄影帶，可證被告於該日凌晨三時三十二分三十九秒時拿取不詳品
    牌之飲料一瓶，於三十三分零九秒時拿取刮鬍刀，於三十三分十五秒時將竊取之
    物品放入口袋內，而奇瓦士酒之外觀與一般飲料其易區別，亦不易放入袋內，並
    無法證明被告曾竊取前開物品，足認被告所辯尚非虛構，因此部分與前開竊盜犯
    行屬實質上一罪，爰不另為無罪之諭知，附此敘明。
四、原審認被告之罪證明確，因予適用刑法第三百二十條第一項、第四十七條，罰金
    罰鍰提高標準條例第一條前段等規定，並審酌被告犯罪之動機、目的、手段、所
    生危害、犯罪後態度等一切情狀，量處被告有期徒刑六月。本院經核原判決有罪
    部分認事用法及量刑，另認無證據足證被告尚竊取上開店內所有之芳香除臭劑一
    瓶、奇瓦士酒一瓶、潔淨面膜一瓶，此部分不另為無罪之諭知，俱無不合。被告
    上訴意旨空指摘原判決量刑過重而有不當之處，為無理由，應予駁回。
據上論斷：應依刑事訴訟法第三百六十八條，判決如主文。
本案經檢察官蘇南桓到庭執行職務。
中    華    民    國      八十九      年      四      月      二十五    日
                                  臺灣高等法院臺南分院刑事第一庭
                                      審判長法官  鄭    文    肅
                                            法官  蘇    重    信
                                            法官  王    浦    傑
右正本證明與原本無異。
不得上訴。
                                      法院書記官  張    清    良
中    華    民    國      八十九      年      四      月      二十七    日
附錄：本判決論罪科刑法條
刑法第三百二十條第一項：意圖為自己或第三人不法之所有，而竊取他人之動產者，
                        為竊盜罪，處五年以下有期徒刑、拘役或五百元以下罰金
                        。


司法院資訊處製作；財團法人民間司法改革基金會備份。
